臺灣臺中地方法院民事判決　94年度訴字第785號
原　　　告　益欣股份有限公司
法定代理人　丙○○
訴訟代理人　丁○○
被　　　告　乙○○
　　　　　　甲○○
當事人間給付貨款事件，本院於94年10月20日言詞辯論終結，判
決如下：
    主    文
被告乙○○應給付原告新台幣參佰陸拾萬捌仟柒佰壹拾伍元，及
自民國九十四年四月九日起至清償日止，按年息百分之五計算之
利息。
原告其餘之訴駁回。
訴訟費用由被告乙○○負擔。
本判決所命給付，於原告以新台幣壹佰貳拾萬貳仟元為被告乙○
○供擔保後得假執行；但被告乙○○於假執行程序實施前，以新
台幣參佰陸拾萬捌仟柒佰壹拾伍元為原告預供擔保後，得免為假
執行。
原告其餘假執行之聲請駁回。
    事實及理由
一、本件原告起訴主張：被告二人為夫妻，共同於台中縣和平鄉
    ○○村○○路五十之二號之店面作農藥零售生意，被告二人
    與原告生意往來應屬合夥關係，就與原告生意往來所積欠之
    貨款，應對原告負連帶責任。被告二人於八十九年十一月至
    九十年六月間，陸續向原告訂購貨物，尚積欠原告：(1)八十
    九年十一月之貨款新台幣（下同）六十八萬九千一百一十五
    元；(2)八十九年十二月之貨款七十二萬七千零八元；(3)九十
    年二月之貨款三十八萬七千五百一十一元；(4)九十年三月之
    貨款六十四萬零一百五十六元，(5)九十年四月之貨款四十萬
    八千七百八十元，(6)九十年五月貨款計六十八萬九千七百九
    十元，(7)九十年六月貨款計五十六萬六千三百五十五元，共
    計四百一十萬八千七百一十五元貨款未付，扣除九十四年五
    月二十一日被告經其他債權人處分之不動產而分配到之五十
    萬元，被告尚欠原告三百六十萬八千七百一十五元未償，原
    告屢次求償，被告均藉故推諉，為此依買賣關係，請求被告
    如數給付所欠貨款及遲延利息。並聲明：（一）被告應連帶
    給付原告三百六十萬八千七百一十五元及自訴狀繕本送達翌
    日起至清償日止，按年息百分之五計算之利息。（二）願供
    擔保，請准宣告假執行。
二、被告乙○○對所積欠之貨款均不爭執，惟表示現無資力清償
    ，且與原告訂立販售農藥銷售契約及向原告購貨者均為伊，
    與被告甲○○無涉，伊並未與被告甲○○合夥云云；被告甲
    ○○則以：並未與被告乙○○合夥，向原告購貨者，實為被
    告乙○○等語置辯。並均聲明：(一)駁回原告之訴及假執行
    之聲請。（二）如受不利判決，願供擔保請准免為假執行。
三、本件原告主張被告乙○○於八十九年十一月至九十年六月間
    ，陸續向原告訂購貨物，尚積欠原告共三百六十萬八千七百
    一十五元未償等情，業據原告提出抵押權契約書影本一份、
    出貨影本七紙及支票影本七紙為證，經核相符，且被告乙○
    ○對伊積欠上述貨款並不爭執，是原告主張被告乙○○積欠
    三百六十萬八千七百一十五元貨款未償之事實，自堪信為真
    實。
四、按買受人對出賣人有交付約定價金之義務，民法第三百六十
    七條定有明文。又給付有確定期限者，債務人自期限期滿負
    遲延責任。遲延之債務以支付金錢為標的者，債權人得請求
    依法定利息計算之遲延利息。民法第二百二十九條第一項、
    第二百三十三條第一項前段亦定有明文。本件被告乙○○向
    原告購貨，積欠上述貨款，被告乙○○未依約付款，被告乙
    ○○即負給付遲延責任。從而，原告依據兩造間買賣契約之
    法律關係，請求被告給付價金三百六十萬八千七百一十五元
    ，及起訴狀繕本送達翌日（即九十四年四月九日）起，至清
    償日止，按年息百分之五計算之利息，為有理由，應予准許
    。
五、原告另主張被告甲○○與被告乙○○係合夥關係，對於上述
    積欠之貨款應與被告乙○○連帶清償云云，被告甲○○則以
    前揭情詞置辯。按合夥係指二人以上互約出資以經營共同事
　　業之契約；隱名合夥則係指當事人約定，一方對於他方所經
  　營之事業出資，而分受其營業所之利益及分擔其所生損失之
    契約，民法第六百六十七條及七百條定有明文，是合夥為二
    人以上互約出資，以經營共同事業之契約，雖只須各合夥間
    互有出資之約定，並不以各合夥人皆已實行出資為要件，但
    各合夥人究竟各出資若干，其以他物或勞務出資者，其折算
    標準如何，要須相互間明確約定，始能做為日後合夥權益分
    擔之依據，藉以確保交易之安全，非謂二人以上一經有共同
    事業之一致意思，不問出資條件如何，合夥契約即為成立（
    最高法院五十六年台上字第二五六八號判決參照），本件被
    告甲○○否認與被告乙○○共同經營農藥零售生意，且被告
    乙○○亦否認伊與被告甲○○共同經營農藥零售生意，原告
    復未舉証証明，是原告主張被告二人有共同經營農藥零售生
    意之一致意思，已難採信；況原告就被告二人出資之種類、
    數額之多寡，折算之標準為何，始終未舉証証明；復查與原
    告訂立肥料、農藥販售契約者為被告乙○○，此有被告乙○
    ○提出原告並不爭執之業務代表証明書一紙附卷可稽，被告
    辯稱與原告訂立契約者僅乙○○等語，應屬可採，原告徒以
    被告乙○○支付貨款之未兌現之支票發票人為被告甲○○，
    即遽主張被告甲○○與被告乙○○係合夥關係云云，揆諸上
    開說明，實不足採。綜上，原告既不能証明被告陳舟與被告
　　甲○○共同經營農藥零售生意，則原告請求被告甲○○與被
 　 告乙○○連帶給付積欠之貨款云云，自無理由，應予駁回。
    。而其假執行之聲請，因訴之駁回而失所依據，應併駁回之
    。
六、本件兩造陳明供擔保，請准宣告假執行及免為假執行，就原
    告勝訴部分經核均無不合，爰分別酌定相當擔保金額，予以
    准許，至原告、反訴原告敗訴部分，其假執行之聲請即失所
    附麗，應併駁回。
七、本件事証明已臻明確，兩造其餘攻擊、防禦方法，與判決結
    果不生影響，無庸再逐一予以論究，併予敘明。
八、訴訟費用及假執行、免為假執行之依據，依民事訴訟法第七
    十九條、第三百九十條第二項、第三百九十二條。
中　　華　　民　　國　　94　　年　　11 　月　　  10  日
                  民事第二庭    法  官　涂秀玲
正本係照原本作成。
如對本判決上訴，須於判決送達後20日內向本院提出上訴狀。
中　　華　　民　　國　　94　　年　　11 　月　　 10 　日
                                書記官
